臺灣臺北地方法院刑事判決　　　　　　　100年度訴字第401號
公　訴　人　臺灣臺北地方法院檢察署檢察官
被　　　告　王浩然
上列被告因違反毒品危害防制條例案件，經檢察官提起公訴（一
００年度毒偵字第四三九號），被告於準備程序為有罪之陳述，
本院合議庭裁定改由受命法官獨任以簡式審判程序審理，判決如
下：
    主      文
王浩然施用第一級毒品，累犯，處有期徒刑捌月。扣案之第一級
毒品海洛因壹包（毛重零點貳伍參零公克；淨重零點壹參參零公
克；驗餘重零點壹參壹零公克）沒收銷燬。
    事實及理由
一、本案之犯罪事實及證據，除犯罪事實部分補充更正：「王浩
    然前因竊盜案，於民國九十六年十月一日經臺灣板橋地方法
    院以九十六年度簡字第三八六七號判決處有期徒刑五月確定
    ，嗣減刑為二月十五日，於九十七年三月二十八日易科罰金
    執行完畢出監」、「扣得第一級毒品海洛因一包（毛重０．
    二五三０公克，淨重０．一三三０公克，驗餘重０．一三一
    ０公克）」；證據部分補充：「被告於本院訊問時之自白」
    外，餘均引用如附件檢察官起訴書之記載。
二、本件被告王浩然所犯施用第一級毒品罪，非為死刑、無期徒
    刑、最輕本刑為三年以上有期徒刑之罪，或高等法院管轄第
    一審案件，且被告於本院準備程序中，先就被訴事實為有罪
    之陳述，於經告知被告簡式審判程序之旨，並聽取當事人之
    意見後，由本院合議庭裁定適用簡式審判程序。
三、按海洛因係屬毒品危害防制條例第二條第二項第一款所規定
    之第一級毒品。核被告所為，係犯毒品危害防制條例第十條
    第一項施用第一級毒品罪。被告施用毒品前持有第一級毒品
    海洛因之低度行為，應為施用毒品之高度行為所吸收，不另
    論罪。又被告有前揭所載之犯罪科刑執行情形，有臺灣高等
    法院被告前案紀錄表一紙在卷可佐，被告受有期徒刑之執行
    完畢後，五年內故意再犯本件有期徒刑以上之罪，應依刑法
    第四十七條第一項規定論以累犯，並加重其刑。被告係在臺
    北市中山區市○○道、林森北路口，因形跡可疑，經警盤查
    時，當場主動將其右邊口袋持有之上開海洛因一包取出交由
    警方扣案，並於接受警察調查時，在偵查機關未發覺其前揭
    施用第一級毒品犯行前，主動坦承上開犯行，並願接受裁判
    ，有被告警詢筆錄、臺北市政府警察局中山分局刑事案件移
    送書各一份在卷可稽（見一００年度毒偵字第四三九號偵卷
    第一頁、第九頁），符合刑法第六十二條自首要件，而被告
    於警方發現上開犯行前，即主動拿出前揭毒品交由警方扣押
    並供出上開犯行，以利偵查，應認已具悔意，爰依刑法第六
    十二條前段之規定，減輕其刑，並依法先加後減之。復按犯
    毒品危害防制條例第十條第一項之罪，供出毒品來源，因而
    查獲其他正犯或共犯者，減輕或免除其刑，同條例第十七條
    第一項固有明文，惟本條係指被告供出毒品來源之有關資料
    ，諸如前手之姓名、年籍、住居所、或其他足資辨別之特徵
    等，使調查或偵查犯罪之公務員因而對之發動調查或偵查並
    破獲者而言（最高法院九十七年度台上第一四七五號判決意
    旨參照），查被告雖供稱前揭毒品係向綽號「阿督」之男子
    購買，然其僅表示係撥「阿督」手機號碼0000000000聯絡，
    並未提供「阿督」之相關資料供查證，本件並未因而查獲共
    同正犯「阿督」其人，此有本院公務電話紀錄一紙附卷可參
    （見一００年度訴字第四０一號本院卷第三三頁），自無毒
    品危害防制條例第十七條第一項減輕其刑規定之適用，附此
    敘明。爰審酌被告素行，已因施用第一級毒品案，於九十九
    年十月六日經臺灣高等法院以九十九年度上訴字第二八九四
    號判決處有期徒刑七月確定，有上開高等法院被告前案紀錄
    表一紙存卷可憑，猶不知戒慎，仍非法施用足以導致精神障
    礙及生命危險之成癮性化學合成藥物，足見自制力甚低，所
    為對個人身心戕害程度，暨其生活狀況、品行、智識程度、
    犯罪之動機、目的、手段、所生危害，及犯罪後尚能坦承犯
    行、態度良好等一切情狀，量處如主文所示之刑，以資懲儆
    。扣案之第一級毒品海洛因一包（毛重０．二五三０公克，
    淨重０．一三三０公克，驗餘重０．一三一０公克），為違
    禁物，依現行檢驗方法乃以刮除方式為之，包裝袋上仍會摻
    殘若干毒品無法析離，均應依毒品危害防制條例第十八條第
    一項前段之規定，不論屬於犯人與否，沒收銷燬之。至被告
    施用第一級毒品海洛因之工具未經扣案，且據被告於本院審
    理時供稱已丟棄在卷（見前揭本院卷第三０頁），復無證據
    證明現尚存在，本院不併予宣告沒收。
據上論斷，應依刑事訴訟法第二百七十三條之一第一項、第二百
九十九條第一項前段、第三百十條之二、第四百五十四條第二項
，毒品危害防制條例第十條第一項、第十八條第一項前段，刑法
第十一條、第四十七條第一項、第六十二條前段，判決如主文。
本案經檢察官盧慧珊到庭執行職務
中    華    民    國   100    年    4     月    29    日
                  刑事第十一庭    法  官  詹慶堂
以上正本證明與原本無異。
如不服本判決應於收受送達後10日內向本院提出上訴書狀，並應
敘述具體理由；其未敘述上訴理由者，應於上訴期間屆滿後20日
內向本院補提理由書（均須按他造當事人之人數附繕本）「切勿
逕送上級法院」。
                                  書記官  蔡易霖
中    華    民    國   100    年    4     月    29    日
毒品危害防制條例第10條
施用第一級毒品者，處 6 月以上 5 年以下有期徒刑。
施用第二級毒品者，處 3 年以下有期徒刑。